Inventaris van het archief van het Directoraat-Generaal Volksgezondheid van het ministerie van Welzijn, Volksgezondheid en Cultuur en haar taakvoorgangers, (1913) 1946-1982 (1989)
Nationaal Archief, Den Haag
- Afdeling Verslavingsaangelegenheden, 13.
  - Interdepartementale Stuurgroep Drugbeleid, 13.8.
    - Beleid, 13.8.1.
      - Vergaderverslagen van de FZA-Werkgroep Organisatieschema CAD's (Werkgroep Organisatieschema Consultatiebureaus voor Alcohol en Drugs) en FZA-adviescommissie voor CAD-structuur ingesteld door de Interdepartementale Stuurgroep Drugbeleid, 1978; 3344; 1 omslag
    - Wet- en regelgeving, 13.8.2.
      - Verslagen van besprekingen met het ministerie van Justitie inzake de wijziging van de Opiumwet, betreffende het strafbaar stellen van en het verband tussen het "aanwezig hebben" en "aanwenden" van de onder het wetsontwerp vallende middelen, alsmede interne notities en een concept van 16 december 1975, 1973-1975; 3345; 1 pak
      - Het tot stand komen van het Besluit van 5 november 1974, houdende de instelling van de Interdepartementale Stuurgroep Drugbeleid (ISD), alsmede het wijzigen van de taakstelling van de ISD, 1974-1978; 3346; 1 omslag
      - Verslagen van besprekingen inzake het Besluit verstrekking vervangende middelen (Opiumwet), met bijlagen, 1977-1979; 3347; 1 omslag
    - Uitvoering, 13.8.3.
      - "Rapport van de Interdepartementale Werkgroep Inventarisatie Hulpverlening aan Druggebruikers", opgesteld ten behoeve van de Interdepartementale Stuurgroep Drugbeleid, 1974; 3348; 1 omslag
      - Het tot stand komen van de ISD bulletins 1, 2 en 3, 1977-1979; 3349; 1 omslag
      - Het instellen van de Werkgroep Deskundigheidsbevordering door de Interdepartementale Stuurgroep Drugbeleid, 1979; 3350; 1 omslag
      - Agenda's en notulen van de vergaderingen van de Werkgroep Opvang Drugsverslaafde Minderjarigen, onderdeel van de Interdepartementale Stuurgroep Drugs, met bijlagen, 1980-1982; 3351-3352; 2 pakken
        - 1980-1981, 3351
        - 1982, 3352
  - Interdepartementale Commissie Beperking Tabaksgebruik, 13.9.
    - Het tot stand komen van een concept van de Beschikking tot instelling van de Interdepartementale Commissie Beperking Tabaksgebruik, met bijlagen, 1977-1979; 3353; 1 omslag
    - Agenda's en notulen van de vergaderingen van de Interdepartementale Commissie Beperking Tabaksgebruik, 1979-1981; 3354-3359; 6 omslagen
      5.123-0070-01 Interdepartementale Commissie Beperking Tabaksgebruik (1979 – 1981)
      - 1979, juli 31-november 29, 3354
      - 1980, januari-februari, 3355
      - 1980, apri-juli, 3356
      - 1980, september-december, 3357
      - 1981, januari-maart, 3358
      - Stukken voor de leden 1981, januari-maart, 3359